【裁判字號】    89,易,668
【裁判日期】    890428
【裁判案由】    毒品危害防制條例
【裁判全文】
臺灣桃園地方法院刑事判決                          八十九年度易字第六六八號
    公  訴  人  台灣桃園地方法院檢察署檢察官
    被      告  甲○○
右列被告因違反毒品危害防制條例案件，經檢察官提起公訴（八十九年度毒偵字第七
六七號），本院判決如左：
        主  文
甲○○施用第一級毒品，處有期徒刑捌月，查獲之第一級毒品海洛因壹袋（淨重○‧
一五公克、包裝重○‧六○公克）沒收銷毀、扣案空袋壹個沒收；又連續施用第二級
毒品，處有期徒刑參月，扣案自製吸食器壹組沒收。應執行有期徒刑拾月，查獲之第
一級毒品海洛因壹袋（淨重○‧一五公克、包裝重○‧六○公克）沒收銷毀、扣案空
袋壹個、自製吸食器壹組沒收。
        事  實
一、甲○○前因施用第二級毒品安非他命之案件，經本院裁定送觀察、勒戒，經認無
    繼續施用毒品之傾向，由台灣桃園地方法院檢察署檢察官於民國八十八年十一月
    二十五日以八十八年度毒偵字第一○一二號不起訴處分確定，竟不知悔改，又基
    於概括之犯意，自八十八年十一月二十六日起至八十九年一月二十六日止，連續
    在桃園縣桃園市火車站前之某電動玩具店等地，以將第二級毒品安非他命置於其
    所有之自製吸食器內燒烤成煙霧狀之方式，多次施用第二級毒品安非他命。又於
    八十九年一月二十六日，在桃園縣大溪鎮瑞興里四十四號台榮砂石場旁之廢棄工
    寮內，以將第一級毒品海洛因摻入香菸中吸食之方式，施用第一級毒品海洛因一
    次。嗣於八十九年一月二十八中午十二時許在前揭廢棄工寮內為警查獲，並扣得
    第一級毒品海洛因一袋（淨重○‧一五公克、包裝重○‧六○公克），及其所有
    分別供施用第一級毒品海洛因、第二級毒品安非他命所用之扣案空袋一個、自製
    吸食器一組（非專供施用毒品所用），經台灣桃園地方法院檢察署檢察官聲請本
    院以八十九年度毒聲字第七○五號裁定應送觀察、勒戒後，認有繼續施用毒品傾
    向。
二、案經桃園縣警察局大溪分局報請台灣桃園地方法院檢察署檢察官偵查起訴。
        理  由
一、右揭事實，業據被告甲○○坦承不諱，其尿液經送檢驗結果亦呈嗎啡、甲基安非
    他命陽性反應，有桃園縣衛生局不法藥物尿液檢定書一紙附卷為憑，查獲藥物二
    包則確係第一級毒品海洛因（淨重○‧一五公克，包裝重○‧六○公克），則據
    法務部調查局鑑驗無誤，有該局八十九年二月二十二日（八九）0000000
    00號檢驗成績書可稽，並有被告所有分別供施用第一級毒品海洛因所用之空袋
    一個、施用第二級毒品安非他命之自製吸食器個一組扣案佐證。又其於八十八年
    十一月二十五日前施用第二級毒品案件，經本院裁定送觀察、勒戒，認無繼續施
    用毒品之傾向，由台灣桃園地方法院檢察署檢察官於八十八年十一月二十五日以
    八十八年度毒偵字第一○一二號不起訴處分書為不起訴處分確定等節，有台灣桃
    園地方法院檢察署刑案資料查註紀錄表一紙在卷可稽，並經本院調閱卷宗查閱屬
    實；其五年內再因本次施用第一級毒品海洛因、第二級毒品安非他命案件，經本
    院以八十九年度毒聲字第七○五號裁定送觀察、勒戒後，認有繼續施用毒品傾向
    ，復有卷附上開刑事裁定及台灣桃園看守所附設勒戒處所八十九年二月十六日桃
    所澄衛勒字第○○四二三號函附該所勒戒處所有無繼續施用毒品傾向證明書可參
    ，本件事證明確，犯行堪以認定。
二、按海洛因、安非他命各為毒品危害防制條例第二條第二項第一款、第二款所分別
    規範之第一級毒品、第二級毒品，被告予以施用，係犯同條例第十條第一項之施
    用第一級毒品罪、同條第二項之施用第二級毒品罪，其施用第一級毒品海洛因前
    後、施用第二級毒品安非他命前分別持有第一級毒品海洛因、第二級毒品安非他
    命之低度行為，各為施用之高度行為所吸收，不另論罪。又其多次施用第二級毒
    品犯行，時間緊接，手段相似，顯係基於概括之犯意多次觸犯犯罪構成要件相同
    之罪名，應論以連續犯一罪，並加重其刑。爰審酌被告所犯限於自殘，尚未對社
    會造成重大危害，且犯後坦承犯行等一切情狀，分就所犯各罪量處如主文所示之
    刑，並定其應執行刑。
三、扣案之海洛因一包（淨重○‧一五公克、包裝重○‧六○公克）為查獲之第一級
    毒品，應依毒品危害防制條例第十八條第一項前段宣告沒收銷毀，至於扣案空袋
    一個、自製吸食器一組為被告所有，分別供施用第一級毒品海洛因、第二級毒品
    安非他命所用之物（但非專供施用毒品所用），依刑法第三十八條第一項第二款
    為沒收之諭知。
四、公訴意旨另稱：被告基於概括之犯意，自八十八年十一月某日起至八十九年一月
    二十五日止，連續在桃園縣桃園市火車站及同縣大溪鎮瑞興里四十四號台榮砂石
    場附近多次施用第一級毒品海洛因，涉有毒品危害防制條例第十條第一項之罪嫌
    ，與本院前開論科之犯行（八十九年一月二十六日施用第一級毒品海洛因一次）
    有連續犯裁判上一罪關係。惟訊之被告堅決否認上開犯嫌，辯稱僅於八十九年一
    月二十六日曾施用第一級毒品海洛因一次等語。且查，被告為警查獲時所採之尿
    液經檢驗雖呈嗎啡陽性反應，然一般人施用第一級毒品海洛因後命後距採集尿液
    可得驗出代謝物嗎啡成分之時間最長不會超過九十六小時，此有行政院衛生署藥
    物食品檢驗局八十一年藥檢壹字第00一五六號函可參，是被告尿液經鑑定呈嗎啡
    陽性反應，亦僅足以證明被告為警查獲前九十六小時至少曾施用第一級毒品海洛
    因一次，未足以證明被告自八十八年十一月間起至八十九年一月二十五日間有多
    次施用第一級毒品之行為，應認公訴人所指上開犯嫌尚屬不能證明，然公訴人既
    認此與本院論罪科刑之部分有連續犯裁判上一罪關係，爰不另為無罪之諭知。
五、據上論斷，應依刑事訴訟法第二百九十九條第一項前段，毒品危害防制條例第十
    條第一項、第二項、第二十條第三項前段、第十八條第一項前段，刑法第十一條
    前段，第五十六條、第五十一條第五款、第三十八條第一項第二款，判決如主文
    。
本案經檢察官魏雯祈到庭執行職務。
中      華      民      國      八十九      年    四    月    二十八    日
                                臺灣桃園地方法院刑事第四庭
                                      法  官  楊  得  君
右正本證明與原本無異。
如不服本判決，應於判決送達後十日內向本院提出上訴狀( 應附繕本 )，上訴於
臺灣高等法院。
                                      書記官  簡  慧  瑛
中       華      民      國      八十九      年    五   月       七     日
附論罪科刑依據之法條：
毒品危害防制條例第十條
施用第一級毒品者，處六月以上五年以下有期徒刑。
施用第二級毒品者，處三年以下有期徒刑。


司法院資訊處製作；財團法人民間司法改革基金會備份。
